<LexicalEntry>
	<feat att="partOfSpeech" val="indefinitePronoun" />
	<feat att="id" val="GMU_INGEN_1" />
	<feat att="morphologicalUnitId" val="INGEN" />
	<feat att="originalSource" val="PAROLE" />
	<feat att="independentWord" val="yes" />
	<Lemma>
		<FormRepresentation>
			<feat att="writtenForm" val="ingen" />
			<feat att="officiallyApproved" val="yes" />
		</FormRepresentation>
	</Lemma>
	<WordForm>
		<feat att="grammaticalGender" val="commonGender" />
		<feat att="grammaticalNumber" val="singular" />
		<feat att="case" val="unspecified" />
		<FormRepresentation>
			<feat att="writtenForm" val="ingen" />
			<feat att="inflectionalParadigm" val="MFG0759" />
			<feat att="officiallyApproved" val="yes" />
			<feat att="frequency" val="775.1607" />
		</FormRepresentation>
	</WordForm>
	<WordForm>
		<feat att="grammaticalGender" val="neuter" />
		<feat att="grammaticalNumber" val="singular" />
		<feat att="case" val="unspecified" />
		<FormRepresentation>
			<feat att="writtenForm" val="intet" />
			<feat att="inflectionalParadigm" val="MFG0759" />
			<feat att="officiallyApproved" val="yes" />
			<feat att="frequency" val="194.8929" />
		</FormRepresentation>
	</WordForm>
	<WordForm>
		<feat att="grammaticalNumber" val="plural" />
		<feat att="case" val="unspecified" />
		<FormRepresentation>
			<feat att="writtenForm" val="ingen" />
			<feat att="inflectionalParadigm" val="MFG0759" />
			<feat att="officiallyApproved" val="yes" />
			<feat att="frequency" val="775.1607" />
		</FormRepresentation>
	</WordForm>
	<WordForm>
		<feat att="grammaticalGender" val="commonGender" />
		<feat att="grammaticalNumber" val="singular" />
		<feat att="case" val="genitiveCase" />
		<FormRepresentation>
			<feat att="writtenForm" val="ingens" />
			<feat att="inflectionalParadigm" val="MFG0759" />
			<feat att="officiallyApproved" val="yes" />
			<feat att="frequency" val=".3036" />
		</FormRepresentation>
	</WordForm>
	<WordForm>
		<feat att="grammaticalGender" val="neuter" />
		<feat att="grammaticalNumber" val="singular" />
		<feat att="case" val="genitiveCase" />
		<FormRepresentation>
			<feat att="writtenForm" val="intets" />
			<feat att="inflectionalParadigm" val="MFG0759" />
			<feat att="officiallyApproved" val="yes" />
			<feat att="frequency" val="0.0" />
		</FormRepresentation>
	</WordForm>
	<WordForm>
		<feat att="grammaticalNumber" val="plural" />
		<feat att="case" val="genitiveCase" />
		<FormRepresentation>
			<feat att="writtenForm" val="ingens" />
			<feat att="inflectionalParadigm" val="MFG0759" />
			<feat att="officiallyApproved" val="yes" />
			<feat att="frequency" val=".3036" />
		</FormRepresentation>
	</WordForm>
</LexicalEntry>
